# 长期股权投资的计量属性

提问人：原来你就在这里 时间：2015-10-06 11:32:06
请问各位老师，长期股权投资是历史成本计量属性还是什么属性啊?

回答人：chenyiwei
成本法是典型的历史成本计量属性；权益法的情况比较复杂，如果将其看作长期股权投资的一种后续计量方法，则其既不是历史成本，也不是重置成本、可变现净值、现值或公允价值。所以在目前的会计准则体系下，权益法实际上不适合于作为资产的后续计量方法，看作“单行合并”更合适。关于“单行合并”问题，本版面上已经讨论过不少，可搜索。